



Gestionnaire informatique des ressources humaines et paie SIRH

OULD KACI Rabah

OBJET

Chargée de paie ayant le sens de l'écoute nécessaire pour comprendre les attentes de l'entreprise et les besoins des salaries. Joindre à mes compétence la gestion des système informatique des ressource humain. Plus de 10 années d'expérience. Mon objectif est toujour d'évoluer et acquérir de nouvelles compétences.

CONTACT

Téléphone 0558 19 10 74 0793 41 41 06

Email Ould_Rabah@Yahoo.Fr ouldkaci.rabah@gmail.com

Date et lieu de naissance 11 Mars 1982 à Hussein Dey Situation familiale (Marie)

Adresse Agouni Issad ait Yahia Ain El Hammam TiziOuzou Cité Diar el djemaa Bloc 03 N° 429 Badjarah Alger

COMPÉTENCES TECHNIQUES

Bureautique Microsoft Office Langage programmation Delphi Pascal 2010, 2009, 2007, 7

Embarcadero RAD Studio Delphi Rio, Tokyo, Berlin, Seattle, XE8, XE7, XE6, XE5, XE4, XE3, XE2, XE, 2010, 2009, 2007 et 7 Microsoft visual basic 6.0 C,C++

Développeur web Flash action scripte 1 & 2 HTML, CSS PHP javascript Wampserver Wordpress Joomla

EXPÉRIENCE PROFESSIONNELLE

Sarl ilas (Hassi Messaoude)

juin 2014 à ce jour

Gestionnaire Paie

Etablissements, calcule de la paie & Edition des états de virements Déclarations parafiscale CNAS CACOBATH Déclarations annuel des salaires DAS CNAS CACOBATH Développement de logiciel de gestion (congé de récupérations & annuel) & gestion des contrats de travail en cours

Gestionnaire du personnel

Confirmations des Pointages des divers chantiers

Assistant coordinateur

Suivies des contrats de travail.
Suivies des dossiers personnels
Participation aux opérations de recrutement
Edition des titres de congés & ordres de mission de personnels.
Crew de change. (Rotation des groupes)
Organisations des formations de personnels à la demande des clients

Mahindra Tracteurs (Tizi ouzou)

fév-2017 juin-2017

Assistant commercial

rédiger et envoyer des devis, des bons de livraison, d'enlèvement. Facturer, encaisser, relancer des clients.

Transmettre par téléphone, courrier ou email des informations sur les coûts et les délais. Mettre à jour la base de données clients.

Prendre des rendez-vous pour le manager ou les chefs des ventes.

Sarl RAMY Beverage (Rouiba)

janv-2013 mai-2014

Comptable (Suivie des Règlements fournisseurs)

Suivie des solde fournisseurs.

Etablissements des chèques Pour les règlements vérification des factures & les bons de livraisons

control la honne récention des commandes nour déférentes filières

CEVITAL (kouba Alger)

jan-2010 déc-2013

Télé operateur (commercialisation des produits SAMHA).

Abord clients et prise de commandes journalières Correspondance des commandes & planification des livraisons aux CLR

Grossiste produis emballages

mars2008 nov2010

Vendeur et acheteur

Acheteurs des produits emballages & Aide Vendeur Suivie de la caisse et les dépense journaliers

Base de données Microsoft Accesse, SQLLite, Firebird, MySQL

Logiciel Paie mouhhassab DLG .

LANGUE

Arabe : lus éci	rit parlé		
Kabyle : parlé			
Français : lus	écrit parler		
Anglais : lus écrit parler			

Boite informatique (Alger)

Réparation et Maintenance pc bureau

Réparation et Maintenance des PC & Installation des systèmes informatiques

Vendeur matériels & accessoires informatiques

Atelier de broderie (Alger)

2005-2006

2007-2008

Designer graphique de broderie

Réalisations des graphiques à Brodie (machines à coudre numériques) Programmation de la machine à coudre numériques Stitcher Entretien des appareils de l'atelier

DIPLÔMES ET FORMATIONS

Beau lieu ex ITTEM Alger 2007/2009

TS en informatique (option gestion)

Beau lieu ex ITTEM Alger 2003/2005

Informatique (option Maintenance)

Houari Boumediene Alger 2001/2003

DEUA informatique (Réseaux et programation)

Bac 2001 Alger 1998/2001

Option génie mécanique

CARACTERISTIQUES « SOFT SKILLS »

Dynamique et Sérieux. Sens de responsabilité. Ponctuel et disponible. Esprit d'équipe. Sens de l'écoute et communication.

